【裁判字號】    90,易,1761
【裁判日期】    900626
【裁判案由】    毒品危害防制條例
【裁判全文】
臺灣高雄地方法院刑事判決                          九十年度易字第一七六一號
    公  訴  人  臺灣高雄地方法院檢察署檢察官
    被      告  甲○○
    選任辯護人  黃奉彬律師
右列被告因毒品危害防制條例案件，經檢察官提起公訴（九十年度偵字第二七九一號
），本院判決如左：
    主  文
甲○○運輸第一級毒品，處有期徒刑柒年陸月。
扣案海洛英淨重零點參捌公克及安非他命驗後毛重零點參公克均沒收銷燬之。
    三
    事  實
一、甲○○明知第一級毒品海洛英及第二級毒品安非他命係為違禁物，未經許可不得
    擅自運輸，竟受真實姓名年籍均不詳，惟居住同一社區之友人綽號「阿力」之男
    子（已滿十八歲）所託，於民國九十年一月二十六日下午十三時許，自高雄市仁
    翔社區內某一小巷中，同時運輸第一級毒品海洛英（淨重零點三八公克）及第二
    級毒品安非他命（驗後毛重零點三公克），至高雄市楠梓區臺灣高雄少年法院前
    ，欲轉交予一真實姓名年籍均不詳、綽號「阿才」之成年男子。其後當甲○○已
    將右開之第一級毒品海洛因及第二級毒品安非他命運抵臺灣高雄少年法院前，即
    為警當場查獲，並扣得上開毒品。
二、案經臺南縣警察局歸仁分局報請臺灣高雄地方法院檢察署檢察官偵查起訴。
    理  由
一、訊據被告甲○○矢口否認有何運輸第一級毒品及第二級毒品之犯行，辯稱：扣案
    之毒品均係伊向綽號「阿力」之男子所購買，以供自己施用，之前會說幫「阿力
    」送毒品是以為如果說毒品是自己的，罪會比較重，而且有人告訴伊若隨便更改
    口供，可能還會犯其他的罪云云；惟查：
（一）被告甲○○於警訊時，已供陳：本件經警方所查獲之毒品係幫綽號「阿力」之
      男子送到高雄市○○區○○路與中山高速公路旁交給綽號「阿才」之男子等語
      （見甲○○九十年一月二十六日警訊筆錄）；復於檢察官偵訊時，再度明白自
      承：警察查獲時並未教我怎麼說，我是幫一個叫「阿力」的人送毒品，「阿力
      」會打電話給我，要送給「阿才」，一包二千五百元等情（見偵查卷第九頁背
      面、第十頁）；又於本院初次庭訊時，再度坦認：毒品都是放在香菸盒內，伊
      並不知道是毒品，是警察查獲後伊才知道，「阿力」當時是在高速公路附近「
      仁翔社區」內的一條巷子，將香菸盒交給伊，叫伊送至楠梓區少年法院前面交
      給「阿才」，「阿力」並說因為「阿才」有欠錢，叫伊代收二千五百元，收完
      才交香菸盒給「阿才」等語（見本院九十年六月五日訊問筆錄）。
（二）被告於本院初次庭訊時，雖辯稱：不知香菸盒內所裝之物品係毒品云云，然被
      告於檢察官偵訊時既明白自承係替「阿力」送毒品，一包二千五百元等語，已
      如前述，佐以市售香菸乃係平常之物，衡情「阿力」當無必要慎重其事委託被
      告將香菸轉交予「阿才」，「阿力」既將毒品藏匿於香菸盒內，偽為香菸委託
      被告運送，足見被告在主觀上應明知其所代為運送者，應係違禁之第一級毒品
      及第二級毒品，其於偵訊時所陳述協助「阿力」運送毒品等語，自為真實。
（三）被告事後雖翻異前詞，辯稱扣案之毒品係向「阿力」所購買，供自身吸食之用
      云云，然被告不論於警、偵訊及本院初次庭訊時，就替「阿力」運送本件扣案
      毒品欲轉交予「阿才」乙節，均供認無誤，且互核一致，佐以被告亦稱並未拿
      錢給「阿力」，現在亦無法聯絡「阿力」等語（見本院九十年六月十二日審判
      筆錄），果扣案之毒品確係被告向「阿力」購買供己身施用，則被告又如何支
      付購買毒品之價金予「阿力」？足徵被告事後所辯扣案之毒品係供自身施用云
      云，應屬畏罪卸責之詞，不足採信。
（四）參以本件扣案之白色粉末，經送法務部調查局鑑定結果，屬第一級毒品海洛英
      無誤，有該局九十年三月一日00000000號鑑定通知書一份在卷可考，
      另扣案之白色晶體，經送高雄醫學大學附設中和紀念醫院檢驗之結果，亦確為
      第二級毒品甲基安非他命，有該院八十九年三月三十一日00000－000
      號檢驗報告附卷可稽；綜上所述，被告犯罪事證明確，犯行實堪認定。
二、按海洛英及安非他命分別為毒品危害防制條例第二條第一、二款所規定之第一、
    二級毒品；核被告甲○○所為，係犯毒品危害防制條例第四條第一項之運輸第一
    級毒品罪及同條例第四條第二項之運輸第二級毒品罪。公訴人雖認被告所犯係毒
    品危害防制條例第十一條第一項及第二項之持有第一級毒品罪及持有第二級毒品
    罪，然被告既係替「阿力」運送第一級毒品海洛因及第二級毒品安非他命，欲轉
    交予「阿才」，公訴人於起訴書之犯罪事實欄亦已論及，被告所犯自非屬單純之
    持有第一級毒品罪及第二級毒品罪，惟本件起訴之犯罪事實既與前開被告所犯之
    運輸第一級毒品罪及第二級毒品罪之事實具有社會基本事實同一性，本院自仍得
    一併予以審判，並依刑事訴訟法第三百條之規定，變更公訴人起訴所引用之法條
    。被告持有第一級毒品及持有第二級毒品之行為，分別為其運輸第一級毒品及第
    二級毒品之行為所吸收，不另論罪。被告所犯上開二罪，係以單一之運輸行為同
    時觸犯二構成要件不同之罪名，為想像競合犯，爰依刑法第五十五條之規定，從
    一重之運輸第一級毒品罪論處。因本件被告所運輸之第一級毒品僅淨重零點三八
    公克，而所運輸之第二級毒品驗後毛重亦僅零點三公克，數量極小，犯罪情節輕
    微，且被告年僅二十餘歲，因年輕識淺，不識利害方犯重刑，情堪憫恕，縱依毒
    品危害防制條例第四條第一項之規定，量處最輕刑度之無期徒刑，尤嫌過苛，爰
    依刑法第五十九條之規定，減輕其刑。審酌被告犯罪雖否認犯行，態度欠佳，然
    其運輸之毒品數量既少，所造成之損害亦非鉅，且除被告警訊之自白外，又無證
    據可認被告由本件犯罪獲有任何不法之利益等一切情狀，量處如主文所示之刑，
    以為懲儆。扣案之白色粉末及晶體，經分別檢驗之結果，係屬毒品危害防制條例
    第二條所明定之第一級毒品海洛英（驗後淨重零點三八公克）及第二級毒品安非
    他命（驗後毛重零點三公克），已如前敘，爰均依毒品危害防制條例第十八條第
    一項前段之規定，宣告沒收銷燬之。
據上論斷，應依刑事訴訟法第二百九十九條第一項前段、第三百條，毒品危害防制條
例第四條第一項、第二項、第十八條第一項前段，刑法第十一條前段、第五十九條、
第五十五條，判決如主文。
本案經檢察官李宛凌到庭執行職務。
中      華      民      國      九十      年      六      月  二十六    日
                                  臺灣高雄地方法院刑事第六庭
                                      法  官    李怡諄
右正本證明與原本無異。
如不服本判決，應於判決送達後十日內，向本院提出上訴狀。
                                      書記官    林慧君
中    華    民    國      九十      年      六      月      二十六      日
附錄本件論罪條文：
毒品危害防制條例第四條
製造、運輸、販賣第一級毒品者，處死刑或無期徒刑；處無期徒刑者，得併科新台幣
一千萬元以下罰金。
製造、運輸、販賣第二級毒品者，處無期徒刑或七年以上有期徒刑，得併科新台幣七
百萬元以下罰金。
製造、運輸、販賣第三級毒品者，處五年以上有期徒刑，得併科新台幣五百萬元以下
罰金。
製造、運輸、販賣專供製造或施用毒品之器具者，處一年以上七年以下有期徒刑，得
併科新台幣一百萬元以下罰金。
前四項之未遂犯罰之。


司法院資訊處製作；財團法人民間司法改革基金會備份。
